---
title: "Tugas Modul 3"
author: "Rivanka Desya"
date: "9/23/2021"
output:
  pdf_document: default
  html_document: default
---

```{r setup, include=FALSE}
knitr::opts_chunk$set(echo = TRUE)
```

Nomer 1
```{r}
library(dslabs)
data(murders)
str(murders)
```

1.A. Terdiri dari 51 Negara
```{r}
length(murders$state)
```

1.B. Tingkat pembunuhan pada 50 negara bagian dan DC
```{r}
murders$state
```

1.C. Menampilkan nama negara bagian,singkatan,wilayah negara bagian,populasi serta total pembunuhan
```{r}
murders
```

2. Nama Kolom yang digunakan pada data frame
```{r}
names(murders)
```

3. Menggunakan aksesor untuk mengekstrak informasi singkatan negara dan menyimpan objek "a". dan menyebutkan jenis class
```{r}
a = murders$abb

class(a)
```


4. Gunakan objek tanda kurung siku untuk mengekstrak singkatan negara dan menyimpan pada objek b. dan bernilai sama
```{r}
b = murders[[2]]
class(b)
a
b
```

5. Gunakan fungsi level dan length untuk menentukan jumlah region yang dimiliki dataset
```{r}
length(levels(murders$region))
```

6. gunakan fungsi table dalam satu baris kode untuk menampilkan tabel baru yang berisi jumlah state  pada tiap region
```{r}
table(murders$region)
```

