---
title: "Tugas Modul 4"
author: "Rivanka Desya"
date: "9/30/2021"
output:
  pdf_document: default
  html_document: default
---

```{r setup, include=FALSE}
knitr::opts_chunk$set(echo = TRUE)
```

## R Markdown



```{r}
library(dslabs)
data("murders")
```

## 1. Gunakan operator aksesor ($) untuk mengakses variabel populasi dan menyimpannya pada objek baru “pop”. Kemudian gunakan fungsi sort untuk mengurutkan variabel “pop”. Pada langkah terakhir, gunakan  operator ([) untuk menampilkan nilai populasi terkecil. 

```{r}
pop = murders$population
pop = sort(pop)
pop[1]
```

## 2. Tampilkan indeks dari data yang memiliki nilai populasi terkecil. Petunjuk: gunakan fungsi order. 
```{r}
indeks = order(murders$population)
indeks[1]
```

## 3. Dengan fungsi which.min, Tulis satu baris kode yang dapat menampilkan hasil yang sama dengan langkah diatas.

```{r}
which.min(murders$population)
```

## 4. Tampilkan nama negara yang memiliki populasi terkecil. 

```{r}
i_min = which.min(murders$population)
murders$state[i_min]
```

## 5. Untuk membuat data frame baru, contoh script yang dapat digunakan adalah sebagai berikut: 
```{r}
temp <- c(35, 88, 42, 84, 81, 30)
city <- c("Beijing", "Lagos", "Paris", "Rio de Janeiro",
"San Juan", "Toronto")
city_temps <- data.frame(name = city, temperature = temp)
```

Gunakan fungsi rank untuk menentukan peringkat populasi dari tiap negara bagian, dimulai
dari nilai terkecil hingga terbesar. Simpan hasil pemeringkatan di objek baru “ranks”, lalu buat
data frame baru yang berisi nama negara bagian dan peringkatnya dengan nama “my_df”. 

```{r}
temp = murders$state
ranks = rank(murders$population)
my_df <- data.frame(name=temp, ranks)
my_df
```

## 6. Ulangi langkah sebelumnya, namun kali ini urutkan my_df dengan fungsi order agar data yang ditampilkan merupakan data yang telah diurutkan dari populasi yang paling tidak padat hingga ke yang terpadat. Petunjuk: buat obj
```{r}
ind = order(my_df$ranks)
new_rank = my_df$ranks[ind]
new_name= my_df$name[ind]
my_df=data.frame(name=new_name, ranks=new_rank)
my_df
```

## 7. Untuk keperluan analisis data, akan dibuat plot yang memvisualisasikan total pembunuhan terhadap populasi dan mengidentifikasi hubungan antara keduanya. Script yang digunakan: 
```{r}
population_in_millions <- murders$population/10^6
total_gun_murders <- murders$total
plot(population_in_millions, total_gun_murders)
```
Perlu diingat bahwa beberapa negara bagian memiliki populasi di bawah 5 juta, sehingga untuk mempermudah analisis, buat plot dalam skala log. Transformasi nilai variabel menggunakan transformasi log10,kemudian tampilkan plot-nya. 
```{r}
plot(log10(population_in_millions), log10(total_gun_murders))
```

## 8. Buat histogram dari populasi negara bagian. 
```{r}
Population = murders$population/10^6
hist(Population)
```

## 9. Hasilkan boxplot dari populasi negara bagian berdasarkan wilayahnya. 
```{r}
murders$rate <- with(murders, murders$population/10^6)
boxplot(rate~region, data = murders)
```
