---
title: "Tugas Modul 7"
author: "Rivanka Desya"
date: "11/8/2021"
output:
  pdf_document: default
  html_document: default
---

```{r setup, include=FALSE}
knitr::opts_chunk$set(echo = TRUE)
```

## R Markdown
1. Gunakan as_tibble untuk mengkonversi tabel dataset “US murders” dalam bentuk tibble dan simpan dalam objek baru bernama ‘murders_tibble’. 
```{r}
library(tidyverse)
library(dslabs)
data(murders)
as_tibble(murders) %>% class()
murders_tibble <- as_tibble(murders) %>% class() 
```

2. Gunakan fungsi group_by untuk mengkonversi dataset “US murders” menjadi sebuah tibble
yang dikelompokkan berdasarkan ‘region’. 
```{r}
as_tibble(murders) %>% group_by(region)
```

3. Tulis script tidyverse yang menghasilkan output yang sama dengan perintah berikut: 

exp(mean(log(murders$population)))

Gunakan operator pipe sehingga setiap fungsi dapat dipanggil tanpa menambahkanargumen. 
Gunakan dot operator untuk mengakses populasi.
```{r}
library(dplyr)
murders %>% pull(population) %>% log %>% mean %>% exp
```
4. Gunakan map_df untuk membuat data frame yang terdiri dari tiga kolom: ‘n’, ‘s_n’, dan 
‘s_n_2’. Kolom pertama harus berisi angka 1 hingga 100. Kolom kedua dan ketiga masingmasing harus berisi penjumlahan 1 hingga n, dimana n menyatakan jumlah baris. 
```{r}
library(purrr)
compute_s_n <- function(n){ 
 x <- 1:n 
 sum(x) 
} 
n <- 1:100 
s_n <- sapply(n, compute_s_n)
compute_s_n <- function(n){ 
 x <- 1:n 
 tibble(sum = sum(x)) 
} 
s_n <- map_df(n, compute_s_n)
as_tibble(s_n)
```
